Inventaris van de archieven van de familie (Van Toulon) van der Koog; familie van Toulon en aanverwante families, 1600-1956
Nationaal Archief, Den Haag
- Archieven van de familie Van Toulon en aangehuwde families, 2.
  - Martinus van Toulon en Adriana Maria van Eyck, 2.3.
    Enige stukken betreffende Vincent van Eyck en de aanverwante families Hofkens en Verbeeck, die door het huwelijk van Adriana Maria van Eyck met Martinus van Toulon vererfden in de familie van Toulon, zijn beschreven in de afdeling: stukken afkomstig van aanverwante familieleden.
    - Persoonlijke stukken, brieven en aantekeningen, 2.3.1.
      - Stukken, 2.3.1.1.
        - Lijst van Martinus van Toulon en Adriana Maria van Eyck, vermeldende de namen van familieleden en anderen, die voor "communicatiebrieven" in aanmerking komen, ongedateerd., 149; 1 stuk
          Deze lijst, die later weer werd bijgewerkt, heeft Martinus van Toulon waarschijnlijk aangelegd bij gelegenheid van het overlijden van zijn vader, Ludovicus van Toulon in 1763, en wederom gebruikt bij zijn huwelijk in 1764 en bij andere gelegenheden.
        - Bul van de Leidse academie voor Martinus van Toulon wegens zijn promotie tot doctor in de beide rechten, 15 juli 1757; 150; 1 charter
        - Gedicht door Frederik Willem Boers opgedragen aan Martinus van Toulon bij het verkrijgen van de graad van doctor in de rechten, ongedateerd, (1757); 151; 1 stuk
        - Gedichten door J. Groeneveldt opgedragen aan Willem van der Hoeve, Jacob Boon van Ostade en Martinus van Toulon, bij hun verkiezing tot raden in de vroedschap der stad Gouda, 1 januari 1762; 152; 1 stuk
        - Gedichten door Nikolaes Teyssen en J. Groeneveldt opgedragen aan Martinus van Toulon bij zijn verkiezing tot raad in de vroedschap der stad Gouda, 1762 en 1 januari 1762; 153; 2 stukken
        - "Deze brief door mijn vrouw A.M. van Toulon, gebore van Eijck na mijn dood te openen, M. van Toulon", 1773; 154; 1 stuk
        - Uittreksel uit het notarieel testament d.d. 18 juli 1794 van Anna Catharina van Velthuysen, weduwe mr Jan Cordelois, vrijheer van Wiltenburg, waarbij zij aan Martinus van Toulon een familiestuk nalaat, afkomstig van haar mans overgrootouders Van der Walle., 15 november 1796; 155; 1 stuk
        - Oproep voor Martinus van Toulon om zijn stem uit te brengen over het aannemen of verwerpen van het ontwerp van Constitutie door de Nationale Vergadering op 30 mei 1797 gearresteerd, Gedrukt., 2 augustus 1797; 156; 1 stuk
          Een exemplaar van het ontwerp voor de staatsregeling bevindt zich in de afdeling der door Lodewijk van Toulon verzamelde stukken, inventarisnummer 257.
        - Raadgevingen van Martinus van Toulon aan zijn kinderen, vermoedelijk bedoeld om eerst na zijn overlijden gelezen te worden, 1810 en ongedateerd., 157; 2 stukken
        - Codicillen, waarbij Martinus van Toulon o.m. zijn ongehuwde dochter Huberta Jacoba boven haar legitieme portie een legaat toekent, en de vererving regelt van zijn papieren betreffende de regeringszaken der stad Gouda en van de commissies, waar hij vanwege de Staten van Holland aan deel nam., 31 augustus 1793, 28 maart en 15 december 1908 en 8 maart 1816; 158; 2 stukken
        - Gedicht aan Martinus van Toulon opgedragen door Gerard Johannes Beeldsnijder, verloofde van zijn kleindochter, Martina Adriana Maria van Toulon, ter gelegenheid van zijn 82ste verjaardag op, 12 februari 1818; 159; 1 stuk
        - Aankondiging door Martinus van Toulon van het overlijden van zijn echtgenote Adriana Maria van Eyck, ongedateerd Concept. Met lijst van de familie-leden, aan wie "communicatie gedaan" was., (15 juni 1802); 160; 1 stuk
          Deze lijst werd later (na 1805) bijgewerkt, waarschijnlijk om bij andere gelegenheden wederom dienst te kunnen doen.
      - Brieven, 2.3.1.2.
        - Brieven aan Martinus van Toulon van verschillende afzenders, met een doorgestuurde brief aan Ludovicus Kluit, 9 april 1779, 25 augustus 1780, 11 februari en 16 juli 1782, en 19 juli 1797, 20 december 1781. 6 stukken Afzenders: Van den Yven te Parijs o.m. over het opsporen van voorouders in Frankrijk, en over financiële aangelegenheden, 9 april 1779. Van Ludovicus Kluit, o.m. over de vader van Elisabeth Hallingh, 25 augustus 1780. "Vrolikheit aan Ludovicus Kluit" over de vader van Elisabeth Hallingh, als voorgaande, 20 december 1781. Waarschijnlijk door Ludovicus Kluit opgestuurd aan Martinus van Toulon. Pieter Roos over de vader van Elisabeth Hallingh, als voorgaamde, 11 februari en 16 juli 1782., H. Kluit van Rhijnsaterswoude, met verzoek om inlichtingen over Louis de la Coste om in het bezit van diens aangeslagen goederen te komen, 19 juli 1797, met aantekeningen van Lodewijk Johan van Toulon van der Koog (sr), z.j., O.O. Spaan-Cleopole de Norbourough over haar terugkeer uit Frankrijk, 19 juli 1797, op hetzelfde blad papier als voorgaande; 161
        - Brieven aan Martinus van Toulon van Gerard Willem van Blijdenberg, Tobie de Bordes en Lodewijk van Toulon o.m. over de memorie van aangifte van de collaterale successie verschuldigd op de nalatenschap van Clara Cornelia van Eyck, 22 april, 4, 8 en 22 mei 1801. Met brief van Th.I. Gallé aan Gerard Willem van Blijdenberg, Met aantekeningen, ongedateerd., 1 mei 1801; 162; 8 stukken
        - Brieven aan Martinus van Toulon van Lodewijk van Toulon op weg naar en vanuit Parijs, 6 november 1811, 31 januari 1812 en 13 november 1813; 163; 3 stukken
      - Aantekeningen, 2.3.1.3.
        - Gedicht door Martinus van Toulon, student in de beide rechten, opgedragen aan zijn vriend Carel Johannes Bossehaert toen deze geslaagd was voor het winterexamen, ongedateerd., 164; 1 stuk
          Martinus van Toulon werd 11 augustus 1752 ingeschreven als student in de rechten en promoveerde 15 juli 1757 tot J.U. doctor.
        - Gedicht door Martinus van Toulon opgedragen aan zijn vriend Carel Bosschaert, schepen te Dordrecht, bij diens huwelijk met Cornelia Apollonia Bosschaert, ongedateerd., 165; 1 stuk
          Het huwelijk werd te Dordrecht gesloten in 1754.
        - "Leerreeden over Mattheus 7-13 en 14 gedaan door den Wel Eerwaerdigen Heere Ludovicus de la Coste den 12. Julij 1697, gecopieerd uit zijn eijgenhandige schriften, berustende bij den zoon van den Heer Abraham van Lelijveld, door mij Martinus van Toulon, 29 November 1764"; 166; 1 katern
        - Godsdienstige overpeinzingen, 1773, 1775, 1776; 167; 1 katern en 2 stukken
        - Levensbeschrijving van Martinus van Toulon, met onderschrift betreffende de commissie ter defensie., 13 augustus 1812; 168; 1 katern
        - Gedichtje ter gelegenheid van het huwelijk van Martina Adriana Maria van Toulon met Gerard Johannes Beeldsnijder, door Martinus van Toulon, ongedateerd. Met bijschrift: "het laatste werk van de Grootvaader der Bruid oud 82 jaar"., (12 maart 1818); 169; 1 stuk
          Voor een tweede exemplaar, zie inventarisnummer 388.
    - Stukken betreffende vermogen en goederen, 2.3.2.
      - "Staatboek der goederen van mr Martinus van Toulon ....", met "...... de Staat van zoodanige goederen als door ....vrouwe Adriana Maria van Eyck ter huwelijk zijn aangebragt of nader aangekomen ....". met bijlagen, 1779-1786 en ongedateerd., 1770-1788; 170; 1 deel en 14 stukken
      - "Staatboek der goederen en effecten van mr Martinus van Toulon en vrouwe Adriana Maria van Eyck, echtelieden, zooals dezelven bij haar .... overlijden .... bevonden zijn ....", met register, Met bijlagen, 1802-1812 en ongedateerd., 1802-1817; 171; 1 deel en 12 stukken
      - Aantekeningen, ten dele in het handschrift van Martinus van Toulon betreffende vermogen en goederen, ongedateerd., 172; 4 stukken
    - Ambtelijke stukken, 2.3.3.
      - Besluit van de Staten van Holland, waarbij zij Martinus van Toulon aanstellen als baljuw en schout der stad Gouda en van Bloemendaal en Gouderak, 23 januari 1776; 173; 1 charter
      - Lijst van magistraten van de stad Gouda, de Staten, de stadhouder enz., op wie geklonken moet worden tijdens het feestmaal na het goedkeuren van de rekening (van de thesorier-ontvanger der stad ?). Ongedateerd., 174; 1 stuk
        De in dit stuk genoemde pensionaris van Brandwijk overleed in 1779.
      - "Acte van verbintenis tusschen vaderlandlievende Regenten ter handhaavinge der Republikeinsche Constitutie", met de namen van J.J. Slichter, J. Couperus, M. van Toulon, de Lange van Wijngaarden, N. Teyssen en Bisdom van Vliet. Afschrift., 8 november 1786; 175; 1 katern
        Alle hierboven genoemde regenten waren raden in de vroedschap der stad Gouda.
      - Enveloppe gericht aan Martinus van Toulon met zegel van de afzender, ongedateerd., 176; 1 stuk
      - Opschrift van een omslag van de "Rekening van mr M. van Toulon wegens de Bailliuagie van Gouda enz.", ongedateerd., 177; 1 stuk
  - Lodewijk van Toulon en Johanna Helena van der Graaf de Vapour, 2.4.
    Lodewijk van Toulon werd 18 februari 1745 te Gorinchem geboren uit het huwelijk van Ludovicus van Toulon met Henrica Machtelina Verboom.
    Hij studeerde rechten aan de Leidse academie. In die tijd moet hij poorter der stad Alkmaar geweest zijn, (zie inventarisnummers 179 en 184. Het gemeentearchief te Alkmaar kon hierover echter geen nadere inlichtingen verstrekken), maar werd schepen der stad Gorinchem in 1769 en raad in de vroedschap in 1773. Verder was hij hoogheemraad van het Land van Arkel beneden de Gouwe en vanaf 1 mei 1784 voor de driejaarlijkse termijn Gecommitteerde Raad der Staten van Holland. 22 juni 1774 trad hij in het huwelijk met Johanna Helena van der Graaf de Vapour, geboren 7 augustus 1754, dochter van mr Hendrik van der Graaf de Vapour, heer van Wulven, raad in de vroedsehap der stad Gorinchem, en Adriana de la Barre.
    Na het herstel van het stadhouderlijk gezag in Holland in 1787 werd ook Lodewijk van Toulon niet meer in de vroedschap opgenomen. Vanaf de omwenteling in januari 1795 was hij gedurende enige maanden Provisioneel lid van de Gorkumse Munipaliteit, maar bleef na de verkiezingen op 28 maart niet aan. Johanna Helena van der Graaf de Vapour werd na het overlijden van haar moeder door de staten van Holland op 17 april 1780 beleend met de ridderhofstad en heerlijkheid Wulven. Zij overleed kinderloos op 17 oktober 1790, waarna volgens haar testamentaire beschikking Wulven vererfde op haar zuster Adriana Hendrika, gehuwd met Thomas Dolegius Adriaan Verboom, terwijl Lodewijk van Toulon het vruchtgebruik behield tot aan zijn overlijden op 10 oktober 1804.
    Er zijn van hen slechts enkele persoonlijke stukken bewaard gebleven, die doordat Lodewijk van Toulon geen kinderen had in het bezit van de nakomelingen van zijn broer Martinus gekomen zullen zijn, en hierbij is ook een stuk afkomstig van Hendrik van der Graaf de Vapour, dat is opgenomen in de afdeling stukken van aangehuwde familieleden.
    - "Op het Huwelijk van den Wel Edel Gestelde Heer mr Lodewijk van Toulon, ...., met De Wel Edel Geboore Jonckvrouwe Johanna Helena van der Graaf de Vapour, voltrokken den 21.st Junij, 1774", gedicht van Izaak van Doorn., 178; 1 deel in hoes
    - Bul van de Leidse academie voor Lodewijk van Toulon wegens zijn promotie tot doctor in de beide rechten., 2 juli 1767; 179; 1 charter
    - Onderhandse "Staat en inventaris van den boedel en nalatenschap van wijlen de Wel Edel Geboren Heer mr Lodewijk van Toulon, Heere van Wulven, gedaan maken en instellen bij de Wel Edel Geboren Heer mr Martinus van Toulon .... en den notaris Theodorus Koppen te Utrecht als door zijn Wel Edel Geboren Gecommitteerd en aangesteld tot executeuren van zijn testament ...."., 16 mei 1805; 180; 1 deel
  - Lodewijk van Toulon en Johanna van Nispen, 2.5.
    Lodewijk van Toulon werd op 17 augustus 1767 te Gouda geboren als zoon van Martinus van Toulon en Adriana Maria van Eyck. Hij studeerde rechten aan de Utechtse hogeschool en promoveerde in 1786 tot J.U. doctor om de post van ordinaris klerk op het kantoor voor de collectieve middelen van Holland in den Haag te kunnen aanvaarden. Op 1 februari 1791 huwde hij te 's-Gravenhage met Johanna van Nispen, geboren te 's-Gravenhage 8 augustus 1771 als oudste dochter van mr Johan van Nispen, raadsheer in het hof van Holland en Zeeland, en Paulina Jacoba Croiset. Uit het huwelijk werden 5 kinderen geboren: Martina Adriana Maria, Johanna Paulina Jacoba, Marten Louis, Petronelle Jacoba Louise en Petronella Vincentia.
    Meteen na de omwenteling in Holland en wel op 2 februari 1795 werd Lodewijk van Toulon op voorstel van het Haagse Burgercomité gekozen in het Provisioneel College van Crimineele en Civile Justitie van 's Hage, dat de schepenbank verving, tot 31 maart, toen er een definitief college kwam.
    Op 4 maart was hij reeds door de Provisionele Representanten van het Volk van Holland benoemd tot commies-generaal der Posterijen van Holland en nam ontslag bij het kantoor der gemene middelen. De secretaris van het College van Commissarissen der Posterijen van Holland, onder wie hij nu werkte, was Samuel Egbert Croiset, een oom van Johanna van Nispen. Het volgend jaar werd hij bovendien op verzoek van de secretaris der "cijffers", dit was eveneens Samuel Egbert Croiset, door de Nationale Vergadering der Bataafse Republiek benoemd tot adjunct-secretaris.
    Bij de unificatie van het Bataafse postwezen in 1803 werd Samuel Egbert Croiset secretaris van het nieuw opgerichte College van Commissarissen der Bataafse Posterijen, en toen hij nog in datzelfde jaar met pensioen ging, werd Lodewijk van Toulon door het Staatsbewind tot opvolger benoemd. Bovendien was Lodewijk van Toulon in 1802 door het Staatsbewind aangesteld tot lid van het gemeente-bestuur van Den Haag, waarin hij in 1806 provisioneel gecontinueerd werd, en in deze functies bekleedde hij weer verschillende nevenfuncties. Daarnaast had het Departementaal Bestuur van Holland in 1804 Lodewijk van Toulon benoemd in de toen opgerichte armencommissie, en toen de Raad van den Haag in 1805 een commissie voor armenzorg en werkverschaffing instelde, was hij ook daarvan lid en tevens voorzitter geworden. Tot 1808 zou hij deze ambten blijven vervullen. Op 5 februari 1808 werd Lodewijk van Toulon door koning Lodewijk Bonaparte, sinds 1806 koning van Holland, benoemd tot staatsraad in gewone dienst, zodat hij zich nu te Utrecht moest vestigen, waarheen de koning de residentie in de zomer van 1807 verlegd had. Zijn gezin liet hij echter in den Haag achter. Hij moest nu zijn betrekking als secretaris-generaal bij de posterijen opgeven, evenals het wethouderschap van den Haag, waartoe hij kort tevoren benoemd was.
    Wegens de reorganisatie van het werk der "cijffers" kreeg hij nu ook eervol ontslag als adjunct-secretaris der "cijffers". In april 1808 werd hij met 2 anderen door Lodewijk Bonaparte aangezocht om een rapport voor een algemeen stelsel van armenzorg op te stellen.
    In september 1808 aanvaardde hij de benoeming tot hoofdschout en hoofdofficier van den Haag, en kon toen weer bij zijn gezin terugkeren. Dit ambt hield echter op te bestaan per 1 april 1811 toen de Franse rechterlijke organisatie werd ingevoerd als gevolg van de inlijving van ons land bij het Franse Keizerrijk in 1810.
    Na enige mislukte sollicitaties naar een ander ambt vertrok Lodewijk van Toulon naar Parijs om naar een prefectuur te solliciteren, maar aanvaardde met nog twee andere Nederlanders een plaats als raadsheer in het Keizerlijk Hof van Cassatie.
    Na de ineenstorting van het Franse Keizerrijk keerde Lodewijk van Toulon naar zijn vaderland terug, in april 1814. Zijn gezin had hij de voorafgaande zomer na een vakantiereis reeds bij familie achtergelaten. Hij nam ontslag uit het Hof van Cassatie en bood de Souvereine Vorst zijn diensten aan, maar verkreeg pas in maart 1815 een benoeming en wel in het burgemeesterscollege van zijn geboortestad Gouda, met J.F. van Harencarspel Dekker van Beverwijk, als president, en J.P. Kemper.
    12 januari 1816 werd hij tot referendaris 1ste klasse benoemd om werkzaam te kunnen zijn in de door koning Willem samengestelde commissie voor het armenwezen. Het burgemeesterschap der stad Gouda zou hij nu moeten neerleggen, maar hij bleef dit waarnemen op verzoek van de Raad.
    Na het overlijden van Van Harencarspel Dekker in 1817 volgde Lodewijk van Toulon hem niet alleen op als president-burgemeester, maar werd ook door de Raad aangesteld om zitting te nemen in de vergadering der Staten van Holland vanwege de stad Gouda. Hij werd herbenoemd als burgemeester in 1820 en weer in 1824 op het kort tevoren ingevoerde nieuwe reglement voor de steden.
    In 1819 werd hij door de vergadering der Staten van Holland gekozen tot lid van de Tweede Kamer der Staten-Generaal, en herkozen in 1822, 1825, 1828 en 1831, maar legde dit ambt korte tijd later weer neer, evenals het burgemeesterschap van Gouda en het lidmaatschap der Staten van Holland, wegens zijn benoeming tot goeverneur der provincie Utrecht, welk ambt hij vervulde tot zijn overlijden op 5 januari 1840 te Utrecht.
    Johanna van Nispen overleed 20 november 1854 eveneens te Utrecht. Hun archief bestaat voor een deel uit persoonlijke stukken, brieven en aantekeningen, en een deel wordt gevormd door archivalia die verband houden met de vele ambten, die Lodewijk van Toulon bekleedde.
    Bij de persoonlijke stukken bevindt zich een door Lodewijk van Toulon opgestelde levensbeschrijving, waaraan veel van het bovenstaande ontleend is. Bij de persoonlijke brieven werden ook de vertrouwelijke brieven ingedeeld, die Lodewijk van Toulon ontving van tijdgenoten, die evenals hij belangrijke ambten bekleedden.
    Verder zijn er veel losse aantekeningen en stukken betreffende allerlei onderwerpen waar Lodewijk van Toulon belang in stelde.
    Het ambtelijke gedeelte van het archief is onderverdeeld in stukken, brieven en aantekeningen betreffende benoeming, ontslag e.d. en stukken die voortgekomen zijn uit ambtelijke functies. Bij het ene onderdeel is een portefeuille met de bijna voltallige besluiten, waarbij Lodewijk van Toulon benoemd of ontslagen werd in of uit de vele ambten, die hij bekleedde. Bij het andere onderdeel zijn slechts voor een klein gedeelte originele stukken en brieven, de meeste zijn concepten of copieën, die evenals de aantekeningen door Lodewijk van Toulon werden opgemaakt of afgeschreven voor eigen gebruik bij zijn onderscheidelijke ambten. Ze zijn bij de betreffende ambten in de inventaris opgenomen.
    De archivalia-Van Nispen, en verdere verwanten, die door het huwelijk van Johanna van Nispen met Lodewijk van Toulon vererfden in de familie Van Toulon, zijn beschreven in hoofdstuk 3.
    - Persoonlijke stukken, brieven en aantekeningen, 2.5.1.
      - Stukken, 2.5.1.1.
        - Doopakte van Lodewijk van Toulon, gedoopt 19 augustus 1767. Uittreksel uit het doopboek van de Nederduits-Gereformeerde gemeente te Gouda 28 juni 1776., 181; 1 stuk
        - Bul van de Utrechtse academie, waarbij aan Lodewijk van Toulon de graad van juris utriusque doctor verleend wordt, 1 november 1786; 182; 1 charter (zegel ontbreekt)
        - Akte, waarbij het Hof van Holland mr Ludovicus van Toulon admitteert om als advocaat voor het Hof te postuleren, Gedrukt., 14 december 1786; 183; 1 charter zonder zegel
          Lodewijk van Toulon had deze akte ingedeeld bij de benoemingsbesluiten, zie inventarisnummer 300.
        - "Familielijst", ongedateerd., 184; 1 stuk
          Deze lijst met namen van familieleden heeft Lodewijk van Toulon waarschijnlijk samengesteld ten behoeve van het verzenden der "communicatiebrieven" ter gelegenheid van zijn voorgenomen huwelijk met Johanna van Nispen in 1791.
        - "Acte van burgerschap", waarbij het gemeente-bestuur van den Haag verklaart, dat de burger L. van Toulon, die in het stemregister van de gemeente is ingechreven, stembevoegd burger der Bataafse Republiek is, Gedrukt., 12 augustus 1799; 185; 1 stuk
        - Certificaat van het gemeente-bestuur van den Haag voor de burger Lodewijk van Toulon, verklarende dat hij in het nationaal stemregister is ingeschreven, Gedrukt., 31 maart 1803; 186; 1 stuk
          Lodewijk van Toulon had dit certificaat ingedeeld bij de benoemingsbesluiten, zie inventarisnummer 300.
        - Kennisgeving van de groot-kanselier der orden van het koninkrijk aan Lodewijk van Toulon van zijn benoeming tot ridder van de Koninklijke Orde van Holland en van de installatie van deze orde op 16 februari a.s., gedrukt. Met uitnodiging voor het banket na afloop van de installatie te geven, ongedateerd, gedrukt. Met concept voor antwoord, 13 februari 1807, 12 februari 1807; 187; 3 stukken
          Lodewijk van Toulon had deze stukken ingedeeld bij de benoemingsbesluiten, zie inventarisnummer 300
        - Statuten van de Koninklijke Orde der Unie, gedrukt, 2 exemplaren, waarvan één Frans en één Nederlands. Met mededeling over de intrekking der vorige statuten, ongedateerd. Gedrukt. Hierbij beschrijving van de ceremonie van eedsaflegging, en formulier van de eed, Frans en Nederlands. Ongedateerd. Gedrukt., 6 februari 1808; 188; 2 katerns en 3 stukken
          Lodewijk van Toulon had deze stukken ingedeeld bij de benoemingsbesluiten, zie inventarisnummer 300.
        - "Vers au sujet de la nominiation de M.M. les chevaliers Hultman et Toulon aux places de préfet et de grand-officier". Ongedateerd., 189; 1 stuk
          Lodewijk van Toulon werd 27 september 1808 benoemd tot hoofdschout en hoofdofficier van den Haag.
        - Rondschrijven van de Groot-Kanselier van de Koninklijke Orde der Unie, waarin hij ter kennis brengt, dat de koning bij decreet d.d. 16 november 1808 het mogelijk gemaakt heeft aan de ridders van elk der 3 graden een diploma uit te reiken, en het costuum van de ridders heeft vastgesteld, ongedateerd. Gedrukt. Met concept voor de aanvraag door Lodewijk van Toulon van het diploma, 23 december 1808; 190; 2 stukken
        - Rondschrijven van de Groot-Kanselier van de Koninklijke Ridder-orde der Unie, waarin hij ter kennis brengt dat het Feest van de orde in het vervolg de tweede september te Amsterdam gevierd zal worden, Gedrukt. In enveloppe geadresseerd aan Monsieur le Chevalier van Toulon., 26 juni 1809; 191; 2 stukken
        - Rondschrijven van de Groot-Kanselier van de Orde der Unie, waarin hij ter kennis brengt, dat de ridders de vierde september te Amsterdam bijeen zullen komen om de eed volgens de statuten der Orde af te leggen, Gedrukt. In enveloppe geadresseerd aan Monsieur le Chevalier van Toulon., 25 augustus 1809; 192; 2 stukken
        - "Nieuwjaars-groet aan den WelEdele Gestrengen Heer L. van Toulon, hoofdofficier en hoofdschout van de stad den Haag", aangeboden door de stadsboden. Ongedateerd, (1809 of 1810); 193; 1 stuk
        - Kennisgeving van de groot-kanselier-minister van staat van de "Ordre impérial de la Réunion" aan Lodewijk van Toulon van diens benoeming bij Keizerlijk Besluit d.d. 7 maart 1812 tot ridder van deze orde, gedrukt. Met formulier van eed en andere bijlagen. Ongedateerd. Gedrukt., 25 maart 1812; 194; 5 stukken
        - Rondschrijven van de maire van het twaalfde arrondissement van de stad Parijs in verband met de lichting van 500 cavalaristen, die de stad de keizer wil aanbieden, 20 januari 1813, gedrukt, exemplaar voor Lodewijk van Toulon; met bijlagen, Gedrukt., 26 januari 1813 en januari 1813; 195; 3 stukken
        - Oproep voor aktieve dienst bij de compagnie grenadiers van de nationale garde van Parijs, 4 februari 1814, gedrukt, exemplaar voor Lodewijk van Toulon, en herhaalde oproep. Gedrukt; met concepten voor antwoorden, 8 februari 1814. 5, 8 en 15 februari 1814; 196; 5 stukken
        - Rondschrijven van het bestuur van het twaalfde arrondissement van de stad Parijs in verband met de inrichting van tijdelijke hospitalen voor de gewonde en zieke militairen, die in Parijs aankomen, 1814 (datum niet ingevuld), gedrukt, exemplaar voor Lodewijk van Toulon, met bijlage. Gedrukt., 9 februari 1814; 197; 2 stukken